臺灣士林地方法院刑事裁定　　　　　　　　　　　　　　九十一年度自字第八四號
　　自　訴　人　乙○○
　　被　　　告　甲○○
右列被告因偽造文書等案件，經自訴人提起自訴，本院裁定如左：
    主  文
自訴駁回。
    理  由
一、本件自訴意旨略以：被告甲○○為永焺影視器材有限公司之負責人，且係伊之僱
    用人，詎甲○○為逃漏九十年度營利事業所得稅，竟在臺北市○○區○○街二０
    六巷九號處，虛列伊九十年度全年薪資所得為高達新臺幣（下同）一百零四萬元
    之不實資料，並將該資料交付設於臺北市○○區○○街九十二號七樓之群英聯合
    會計事務所，由該會計事務所據以製作伊九十年度所得高達一百零四萬元之不實
    各類所得扣繳暨免扣繳憑單（以下簡稱扣繳憑單），因認被告涉有偽造文書及背
    信等罪嫌云云（本院按扣繳憑單性質上屬於商業會計法所規定之內部原始商業「
    會計憑證」，依自訴人自訴之事實，自訴人既認被告委由不知情之上開會計事務
    所填製不實之會計憑證即前開扣繳憑單，此部分係涉犯商業會計法第七十一條第
    一款之製作不實會計憑證罪嫌，附此敘明）。
二、按法院或受命法官於自訴案件第一次審判期日前訊問及調查結果，如認為案件有
    刑事訴訟法第二百五十二條至第二百五十四條之情形者，得以裁定駁回自訴，同
    法第三百二十六條第三項定有明文。次按犯罪事實應依證據認定之，無證據不得
    推定其犯罪事實，又犯罪嫌疑不足者，應為不起訴之處分，同法第一百五十四條
    、第二百五十二條第十款亦分別定有明文；所謂認定犯罪事實之證據，係指足以
    認定被告確有犯罪事實之積極證據而言，該項證據自須適合於被告犯罪事實之認
    定，始得採為斷罪資料，且須達於通常一般之人均不致於有所懷疑，而得確信其
    為真實之程度，始得據為有罪之認定，如未能發現相當證據，或證據不足以證明
    ，即應為有利於被告之認定，殊不能以推測或擬制之方法，以為裁判基礎，若不
    能達確信有罪之認定，而有合理性懷疑之存在，致使無從形成有罪之確信，根據
    「罪證有疑，利於被告」之證據法則，即不得遽為不利被告之認定，最高法院二
    十九年上字第三一０五號、四十年台上字第八六號、七十六年台上字第四九八六
    號等判例意旨足資參照。
三、本件自訴人認被告涉有前揭罪嫌，無非係以自訴人指訴被告虛報上開扣繳憑單之
    金額及其所提出之上開九十年度所得為一百零四萬元之扣繳憑單一紙在卷可稽，
    為其論據。訊據被告甲○○固坦承有提供自訴人之薪資金額給前開會計事務所，
    並由該會計事務所據以填製上開扣繳憑單等情不諱，惟堅詞否認有自訴人所指之
    前揭犯行，辯稱：自訴人於九十年間，每月薪資是五萬元，一年合計六十萬元，
    加上其於九十年一月間領取之八十九年度之年終獎金十萬元，已達七十萬元，再
    加上自訴人自八十九年四月間起至九十一年一月十日離職止，曾為其墊款清償債
    務及墊付結婚、住院醫療等費用，而由自訴人之薪資內按月扣還，計至自訴人離
    職時止，尚積欠三十四萬一千四百四十四元，由於自訴人在任職期間付出甚多心
    力，故不再要其清償該三十四萬多元，並當作是支付給自訴人之薪水，總計七十
    萬元加上三十四萬元即達一百零四萬元，所以伊未填製虛偽不實之薪資資料及扣
    繳憑單等語。經查，自訴人對於九十年度每月支領五萬元薪資，且於九十年一月
    間有領得八十九年度之十萬元年終獎金一節，並不否認；至於上開三十四萬元部
    分，自訴人亦認係其努力工作已抵銷該債務，應評價為其工作所得，將該三十四
    萬元列入其九十年度個人薪資所得，其可以接受，並承認上開一百零四萬元之扣
    繳憑單等情，亦據自訴人於本院審理時陳明在卷（見本院九十一年四月三十日訊
    問筆錄）。綜上所述，足認被告辯稱自訴人有一百零四萬元之工作所得，洵屬有
    據，堪予採信，從而，本件扣繳憑單所列給付總額為一百零四萬元，尚難認有虛
    報或不實之情事，自訴人以此指摘被告涉有前揭罪嫌，即乏依據，足見被告罪嫌
    顯有不足。此外，復查無其他積極證據，足資證明被告有自訴意旨所指之犯行，
    應認被告犯罪嫌疑不足，揆諸前揭說明，本件自訴應予駁回。
據上論斷，應依刑事訴訟法第三百二十六條第三項、第二百五十二條第十款，裁定如
主文。
中      華      民      國      九十一    年      六      月     五     日
                                      臺灣士林地方法院刑事第三庭
                                          法  官  曾  家  貽
右正本證明與原本無異。
如不服本裁定應於送達後五日內向本院提出抗告狀。
                                          書記官  陳  玉  珍
中      華      民      國      九十一    年      六      月     七     日
